臺灣臺南地方法院民事判決
108年度簡上字第259號
上  訴  人  秉鑫國際有限公司

法定代理人  郭明輝  
訴訟代理人  蘇榕芝律師
            蔡麗珠律師
            江信賢律師
            鄭安妤律師
被上訴人    胡永熙  


上列當事人間請求侵權行為損害賠償事件，上訴人對於民國108
年10月18日本院臺南簡易庭第一審簡易判決（108年度南簡字第1
051號）提起上訴，經本院於109年11月24日言詞辯論終結，判決
如下：
    主  文
上訴駁回。
第二審訴訟費用新臺幣壹萬零壹佰陸拾元由上訴人負擔。
    事  實  及  理  由
一、被上訴人即原告起訴主張，除與原判決記載相同者，茲引用
    之外，並補稱：
　㈠被上訴人跟訴外人張嚴文不認識，上訴人主張被上訴人之前
    講關於系爭購物的金錢來源有標會、跟朋友借款，有做虛擬
    貨幣等情形，前後陳述不一，但是被上訴人金錢來源這三樣
    都有，都是被上訴人的金錢來源。被上訴人花錢買系爭顯示
    卡，為何需要提供金錢來源給上訴人看。被上訴人向張嚴文
    買系爭顯示卡（即技嘉P106顯示卡，見原證五、本院卷第19
    9頁）之前，張嚴文已經開始侵占上訴人公司的貨款，張嚴
    文是上訴人公司的員工，是上訴人自己培養出來的，上訴人
    就自己員工的行為應同負責任。
  ㈡上訴人一直主張系爭顯示卡是特殊規格，質疑被上訴人要怎
    麼使用或是如何挖礦云云，但被上訴人有提出顯示卡挖礦機
    託管服務合約可以證明被上訴人有委託他人管理礦場，確實
    有在挖礦，管理者可以找得到系爭顯示卡周邊的電源。又被
    上訴人的礦場曾經被台電公司沒收60幾台的電腦，一台裡面
    大概有8至12片的顯示卡，所以60片顯示卡哪有數量多。且
    被上訴人在高雄也有被偷挖礦機並提出挖礦機被竊之刑事判
    決書為佐，均可證明被上訴人確實有在挖礦。
　㈢又被上訴人雖設籍於台南市，但因工作之故，一直居住在高
    雄，所以至上訴人高雄營業處購買系爭顯示卡，沒有捨近求
    遠的問題。另本件系爭出貨單清楚註明於民國106年12月15
    日交貨，而被上訴人是106年10月31日購買，所以是約定一
    個半月以後才交貨，不是現買現交貨，因據其店長張嚴文表
    示目前這批貨在市場上非常搶手而且缺貨，所以要下訂的話
    公司交代需要全額付清才可下訂，且需要1-2個月才可以交
    貨，所以被上訴人才會當場交付新臺幣（下同）417,000元
    給張嚴文收執，並取回系爭出貨單。
　㈣上訴人雖主張被上訴人所出示的系爭出貨單上面所記載之顯
    示卡規格，並非上訴人公司出售之產品，且亦無開立正式收
    據如銷貨單云云。然被上訴人只是單純消費者，只知道花錢
    買東西並收取店家交付之訂單文件或產品，是上訴人之員工
    張嚴文說有該產品可以訂購，被上訴人才會下單購買。又被
    上訴人當日有購買其他產品，是當場交付71,000元並有取得
    貨物，張嚴文所交付此71,000元產品之出貨單上記載的客戶
    雖為「吳先生」，但因為被上訴人是當場付清71,000元且有
    取得貨物，所以被上訴人對該店長張嚴文所交付之出貨單收
    據未清楚查看，況且「胡先生」與「吳先生」光是聽聲音就
    很容易讓人搞錯，如果被上訴人與張嚴文事前認識或熟悉，
    怎會把被上訴人姓氏寫錯，因此更可以證明被上訴人與張嚴
    文並不熟悉，亦無犯意聯絡。再者，被上訴人又不是上訴人
    公司之員工，如何分辨出貨單或者是該公司正式收據才算是
    有效文件可以取貨，故上訴人以被上訴人所拿之系爭出貨單
    並非上訴人正式收據為由，認定被上訴人未購買系爭顯示卡
    云云，被上訴人無法認同。又上訴人主張若張嚴文要騙被上
    訴人，可以用AMD的產品就好，為何要用上訴人公司沒有販
    售之P106顯示卡云云，但AMD跟P106不一樣，AMD的電費至少
    要多出一半，P106就是專門為了挖礦特製的卡，所以被上訴
    人才會要買系爭P106的顯示卡等語。
　㈤並聲明：上訴駁回。
二、上訴人即被告之答辯，除與原判決記載相同者，茲引用之外
    ，另補稱：
  ㈠上訴人公司否認被上訴人與訴外人張嚴文於106年10月31日間
    有任何買賣交易行為，說明如下：
　⒈被上訴人居住台南市南區，為何未至上訴人公司位於台南市
    後火車站交通便利之總公司地點向上訴人公司購買產品？偏
    偏長途跋涉至少一小時車程至高雄市○○區○○街00號，向素不
    相識第一次見面的張嚴文以高額現金方式購買產品？捨近求
    遠此舉行為顯然匪夷所思。又被上訴人於107年5月31日筆錄
    陳稱他是由一個代書助理的朋友介紹，直接到上訴人公司高
    雄市○○區○○街00號購買，但被上訴人卻未與該名代書助理介
    紹之上訴人公司業務人員購買，而係與素未謀面之張嚴文進
    行交易，此違反一般人應該會選擇代書助理介紹之業務進行
    買賣交易，而非完全素未謀面之陌生人。上訴人質疑是否被
    上訴人與張嚴文早已認識，通謀刻意製作假買賣之債權。
  ⒉據被上訴人於偵查中宣稱其於106年10月31日當日向張嚴文購
    買兩種顯示卡，依被上訴人提供之出貨單，其中一張（下稱
    B出貨單，本院卷第197頁）出貨單之出貨單編號：001539、
    顯示卡規格：GVRX570-4G*10、價格7100*10。出貨日期：10
    6/10/31、客戶：吳先生、電話及地址均空白未載明，另一
    張出貨單（下稱系爭出貨單，本院卷199頁），出貨單編號
    ：001540、顯示卡規格：技嘉P106-6G三星顆粒*60、價格：
    6950*60、106.12/15前交貨，單據上客戶、電話、地址均空
    白未填載。細繹，被上訴人所提供之B出貨單上客戶名稱之
    姓氏錯誤，且系爭出貨單無開立正式收據如銷貨單，況且，
    系爭出貨單上竟未載明客戶、電話、地址，出貨單據乃一式
    三聯，上開出貨單2份均未載明客戶聯絡方式，倘若被上訴
    人與張嚴文間成立買賣契約（上訴人否認），張嚴文未留下
    任何被上訴人之聯繫方式，要如何通知被上訴人領貨？或是
    將貨物送交被上訴人指定地點？況且，依上訴人臺灣企銀帳
    戶明細（即2017/10/30-2017/11/03）及會計古珮君製作之
    手寫會計資料（即10/27-11/3），均未見張嚴文匯款或收受
    71,000元及417,000元之任何資料，上訴人公司内部電腦資
    料沒有被上訴人客戶資料且無任何銷售紀錄，被上訴人對於
    上訴人公司未留下客戶聯絡資料及出貨單客戶資料留白均不
    會感到任何質疑嗎？
　⒊被上訴人所提供之B出貨單、系爭出貨單（即上訴人提出之證
    物四、證物五，本院卷第197、199頁）規格不明確：
  ①依上訴人公司106年10月進貨及銷貨系統表顯示，並無法看出
    被上訴人於106年10月31日曾向張嚴文購買技嘉RX570-4GD之
    產品。經查，技嘉RX570-4GD之產品區分為兩款即技嘉RX570
    AORUS-4G及技嘉RX570AMING-4GD，兩種不同規格且一片價差
    約700元，而被上訴人所提出之B出貨單竟未記載所購買品名
    規格完整資料，需表示購買品項究竟是AORUS或AMING版本，
    此出貨單填寫方式應非上訴人公司員工或專業人士所為，其
    出售價格也不是上訴人公司之銷貨價格，此份單據顯屬偽造
    資料。
　②又系爭出貨單其上記載之品名規格為「技嘉P106-6G三星顆粒
    *60」、價格6950*60。其中技嘉為顯示卡廠牌、P106則為顯
    示卡系列、6G為容量、三星顆粒表示其顯示卡之記憶體指定
    為三星廠商所製造。然一般市場上銷售顯示卡，除非將該顯
    示卡拆解，否則根本無法從該顯示卡外觀得知顯示卡内部之
    記憶體由哪家製造商所製作，但是如果拆解顯示卡，該產品
    則非新品，亦不可能出售予客戶，況且上訴人公司並無出售
    該系列顯示卡，張嚴文如何知悉產品應出售之價格、亦不可
    能進行報價。
　⒋被上訴人無法合理交代購買產品資金來源：
  ①依被上訴人107年5月2日訊問筆錄「（問：你付給張嚴文的41
    萬7000元從什麼地方領出來？）答：是標會標來的。」、「
    （問：是什麼時候標會的？）答：106年10月份，一部分是
    標會的，一部分是跟我女朋友曾鈴娥拿的。」、「（問：標
    會是多少錢？）答：20多萬。」、「（你沒有把會錢存到金
    融帳戶？）答：沒有。」、「（問：你在從事什麼工作？）
    答：房地產的仲介。」，後續，被上訴人於108年10月4日，
    於原審法院陳稱：「現金417,000元當時我是以何方式拿到
    ，我現在也不太記得，因為我有投資虛擬貨幣。」。
  ②被上訴人對於106年10月31日交付張嚴文41萬7000元資金來源
    ，先於高雄地檢署聲稱標會標來的，同日又改稱部分標會、
    部分跟女朋友曾鈴娥拿的，後續於原審法院又稱其忘記資金
    來源，其當時有投資虛擬貨幣，主張資金來源由虛擬貨幣投
    資得利，可見被上訴人對於資金來源說詞反覆且迄今均無法
    提出實質證據。原審法院未實際查證，僅單憑刑事案件中張
    嚴文證述坦承有收受被上訴人交付之417,000元而認定有此
    交易，未慮及整個交易事件不合常理之處。又被上訴人對於
    以何種方式交付金額給張嚴文竟沒有印象，對於張嚴文有無
    清點現金、確認金額、在場者有沒有其他人，全然一概不知
    ，417,000元非小數目，一般人豈會忘記此等交易過程。　
　⒌被上訴人購買動機不明：
　①一般而言，為配合挖礦機台，應購買相同之顯示卡以利進行
    挖礦作業，被上訴人添購不同種類顯示卡，與常情不符。又
    挖礦設備除需顯示卡外，尚應添購主機板、硬碟、電源器等
    設備，為何被上訴人僅購買顯示卡，沒有一併添購其他設備
    ，此亦不符常情。被上訴人宣稱挖礦很久，對顯示卡多少有
    了解，然被上訴人卻對此次購買顯示卡是否為客製版或是一
    般市售版本，回答「我就是買不到」，就系爭顯示卡之周邊
    設備為何，回答「不知道具體內容」，可見被上訴人顯然沒
    有購買系爭顯示卡進行挖礦之事實。
　②依證人張嚴文之證述，被上訴人於購買過程中對此技嘉顯示
    卡規格、用途、周邊均熟悉，但為何被上訴人對於上訴人訴
    訟代理人詢問系爭顯示卡所需周邊商品內容為何，均無法回
    答，顯然證人張嚴文所述不實。況張嚴文明知上訴人自始均
    未出售系爭顯示卡，如何向上訴人訂貨？既然上訴人公司自
    始未販售系爭商品，試問張嚴文如何有消息來源得知上訴人
    公司對於系爭顯示卡有缺貨？證人張嚴文所述前後矛盾。又
    被上訴人與證人張嚴文對於二人交易次數、認識過程，說法
    不一，證人張嚴文之證詞不足採信。　
　㈡關於被上訴人於109年10月13日庭呈臺灣橋頭地方法院108年
    度簡字第52號刑事判決，主張挖礦機為其所有云云，然上開
    刑事判決告訴人為曾鈴娥，並非被上訴人，與本件無關聯，
    上訴人否認該刑事判決中三台挖礦機為被上訴人所有。
  ㈢並聲明：
  ⒈原判決廢棄。
  ⒉被上訴人於原審之訴駁回。
三、兩造不爭執及爭執之事項：
  ㈠兩造不爭執之事項：
  ⒈訴外人張嚴文因基於業務侵占之犯意，侵占上訴人公司款項
    之犯行，業經高雄地方法院於108年1月31日以107年度審易
    字第2044號刑事判決判處有期徒刑一年十月（見本卷第71至
    76頁、256頁)，嗣訴外人張嚴文提起上訴，經臺灣高等法院
    高雄分院於108年5月21日以108年度上易字第188號駁回上訴
    （見本卷第77至78頁）確定。該案刑事判決之犯罪事實包括
    本件被上訴人於106年10月31日19時許，至高雄市○○區○○街0
    0號之上訴人設於高雄之營業處，向訴外人張嚴文購買電腦
    周邊設備（即系爭顯示卡），被上訴人給付417,000元予上
    訴人雇用之店長張嚴文收執之部分。
  ⒉被上訴人於108年6月10日寄發存證信函給上訴人，表示解除
    買賣契約，並請上訴人退還被上訴人所交付之款項，上訴人
    並於108年6月11日收受該信函(見108司促12484卷第7至8頁)
    。嗣後上訴人於106年6月18日發函回覆被上訴人（見原審卷
    第87頁）。
  ⒊被上訴人曾對上訴人之法定代理人及訴外人張嚴文提出刑事
    詐欺告訴，經高雄地方檢察署認屬民事糾紛而以107年度偵
    字第7788號為不起訴處分（見原審卷第83至86頁）。
  ⒋訴外人張嚴文因業務侵占案件，經上訴人提起刑事附帶民事
    訴訟請求損害賠償，經高雄地方法院於108年10月18日以108
    年度訴字第847號民事判決訴外人張嚴文應給付上訴人667,1
    90元。（請求金額不包含本案的金額）
  ㈡兩造之爭執事項：
  ⒈被上訴人是否於106年10月31日19時許，有因購買電腦周邊設
    備（即系爭顯示卡），給付417,000元予上訴人雇用之店長
    張嚴文收執？
  ⒉被上訴人主張依民法第184條第1項前段、第188條第1項前段
    之規定，上訴人應賠償被上訴人417,000元及其法定利息，
    有無理由？   
四、本院得心證之理由：
  ㈠按因故意或過失，不法侵害他人之權利者，負損害賠償責任
    ；受僱人因執行職務，不法侵害他人之權利者，由僱用人與
    行為人連帶負損害賠償責任，民法第184條第1項前段、第18
    8條第1項分別定有明文。再按第188條第1項所謂受僱人，並
    非僅限於僱傭契約所稱之受僱人，凡客觀上被他人使用為之
    服務勞務而受其監督者均係受僱人；在客觀上為他人所使用
    ，從事一定之事務，而受其監督者，不問有無契約關係或報
    酬，及名稱為何，均屬民法第188條之受僱人。又受僱人侵
    權行為發生損害之事由，固須與受僱人執行職務有關連性，
    僱用人始與受僱人負連帶賠償責任，但只須僱用人在客觀上
    可得預防之範圍內，即足當之；第188條第1項所稱之「執行
    職務」，以行為之外觀斷之，凡受僱人之「行為外觀」具有
    執行職務之形式，或客觀上足以認定其為執行職務者，就令
    其為濫用職務行為、怠於執行職務行為或利用職務上之機會
    及與執行職務之時間或處所有密切關係之行為，亦應涵攝在
    內（最高法院57年台上字第1663號民事判決、94年度台上字
    第2243號、94年度台上字第173號、93年度台上字第2059號
    判決意旨參照）。復按當事人主張有利於己之事實，就其事
    實有舉證責任，若一方就其主張之事實已提出相當之證明，
    他造欲否認其主張者，即不得不提出相當之證明，以盡其證
    明之責，此為舉證責任分配之原則，更是民事訴訟法第277
    條基於「公平原理及誠信原則，適當分配舉證責任」而設其
    抽象規範之具體展現（最高法院102年度台上字第31號民事
    判決意旨參照）；且負舉證責任之當事人，須證明至使法院
    就該待證事實獲得確實之心證，始盡其證明責任（最高法院
    93年度台上字第2058號民事判決意旨參照）。
　㈡經查，被上訴人主張其於106年10月31日至上訴人位於高雄市
    之營業處向上訴人購買系爭顯示卡，當時與該營業處之店長
    張嚴文談妥價格後，當場支付417,000元現金給店長張嚴文
    收執，張嚴文並當場開立系爭出貨單交給被上訴人收執，被
    上訴人迄今未取得系爭顯示卡等情，業經被上訴人提出系爭
    出貨單為佐（本院卷第199頁）。且上訴人當時之高雄營業
    處店長張嚴文於上開刑事案件偵查中供稱：被上訴人有給伊
    現金417,000元購買系爭顯示卡60張，被上訴人提出的系爭
    出貨單為伊簽的，並交給被上訴人作為出貨證明及收款證明
    ，郭明輝（即上訴人法定代理人）說系爭出貨單不是正式出
    貨單，係因上訴人公司有電腦打單及手寫單據，系爭出貨單
    是公司單據，417,000元伊有匯回去，只是不是用被上訴人
    的名義匯進去，而是用其他客戶當週該收的貨款匯進去，伊
    把系爭出貨單三聯單中第一、二聯撕毀等語（臺灣高雄地方
    檢察署107年度偵字第7788號卷宗《下稱偵卷》第54-55、93頁
    ，見本院卷第111-115、155頁）；參以上訴人公司業務助理
    古珮君亦於上開刑事案件偵查中具結證稱：被上訴人提出的
    系爭出貨單為上訴人公司的手開單，手開單為上訴人公司系
    統沒辦法打的話，就用手寫，等系統可以進去打單的時候，
    再用電腦補單進去，系爭出貨單上的字是張嚴文的字，客人
    來買貨並當場繳款，這些貨款有時會由張嚴文匯到總公司等
    語（偵卷第55、64-65頁，見本院卷第119-123頁），且上訴
    人法定代理人郭明輝於上開刑事案件偵查中供稱：被上訴人
    提出來的系爭出貨單是公司的手開單沒有錯，但是三聯單中
    的第一、二聯都不在了，都已被撕毀，所以上訴人才不承認
    系爭出貨單這筆交易等語（上開偵卷第93頁，見本院卷第15
    5頁），互核上開證言及供述內容，足認被上訴人提出之系
    爭出貨單確係上訴人公司之店長張嚴文所為之手開出貨單無
    訛。上訴人以系爭出貨單非正式出貨單為由而否認系爭出貨
    單之真正云云，難以憑採。　　
　㈢次查，證人張嚴文於109年10月13日本院準備程序時具結證稱
    ：系爭出貨單上面的字是我的字，上面寫的「付清」是106
    年10月31日付清，被上訴人購買系爭顯示卡前，有先用LINE
    聯繫，有提到規格、價金及數量，因為被上訴人指定要系爭
    顯示卡的產品，我就跟被上訴人收錢，想要跟上訴人公司訂
    這批貨，我沒有跟上訴人公司訂貨，是因為我當時認為缺貨
    ，我是經由另外一位客人即我們的廠商，該位廠商與被上訴
    人一位朋友認識，後來才輾轉介紹認識的，被上訴人交付的
    417,000元是現金交付，確定沒有信封，但是否有10萬元一
    捆，我不記得，當天大概是晚上7點到8點之間等語（本院卷
    第255-260頁）；而被上訴人於109年10月13日準備程序中與
    證人張嚴文為隔離訊問，於證人張嚴文證述時先暫時退庭，
    其後就上訴人詢問之問題陳稱：原本不認識，是我一位代書
    的助理朋友介紹我說去上訴人高雄營業處那邊買比較便宜，
    我才用LINE跟張嚴文聯絡上，購買系爭顯示卡之前，我有先
    用LINE與張嚴文聯絡，張嚴文說公司有出售，但是要等貨，
    417,000元是當場用現金交付，當天的錢用什麼裝我忘記了
    ，一定有捆，是用橡皮筋或是銀行束帶也不記得了等語（本
    院卷第261-263頁），勾稽證人張嚴文上開證述與被上訴人
    前開陳述之內容，可知就其2人之認識緣由（朋友間輾轉介
    紹）、系爭顯示卡買賣之交涉聯繫方式（LINE）、價金支付
    方式（現金交付）等節，均為相符一致，而無重大出入及矛
    盾之處，應屬可信。上訴人雖以證人張嚴文就其與被上訴人
    交易次數、系爭顯示卡價金417,000元現金交付之形式（有
    無信封包裝、捆束方式）等節之證述，與被上訴人之陳述不
    一而認證人張嚴文證述不可採信云云，然查，本件爭執之交
    易時間為106年10月31日，距今已3年有餘，時隔已久，就系
    爭交易現金之交付形式（捆束方式、包裝與否）、兩人交易
    次數等事項，縱有記憶不清之情事，亦未悖於常情，更無礙
    系爭顯示卡主要交易過程業經兩人分別證述及陳述之內容相
    符之認定。是上訴人上開所辯，不可採信。
　㈣上訴人雖一再以上訴人公司未曾出售系爭顯示卡，且張嚴文
    明知上訴人公司沒有出售過系爭顯示卡這樣的產品為由，認
    為張嚴文實無可能與被上訴人為系爭顯示卡之交易，被上訴
    人與張嚴文應係共謀勾串云云。然查，證人張嚴文於系爭顯
    示卡交易之前，已有侵占上訴人公司貨款之情事一情，業經
    證人張嚴文於本院準備程序中證述明確（本院卷第266頁）
    ，且有臺灣高雄地方法院107年度審易字第2044號刑事判決
    、臺灣高等法院高雄分院108年度上易字第188號刑事判決可
    佐，由此可知，上訴人公司之店長張嚴文於系爭顯示卡交易
    之前，實已生有侵占上訴人公司貨款之不法意圖。基此，張
    嚴文縱使知悉上訴人公司並無銷售被上訴人所欲購買之系爭
    顯示卡產品，在意圖獲取系爭顯示卡之價金並侵占之目的下
    ，張嚴文自有向被上訴人誆稱上訴人可出售系爭顯示卡之可
    能，此並無明顯違反常情。再者，倘若被上訴人與張嚴文確
    有共謀勾串之情，則為求逼真及無任何疑義之考量，其2人
    大可就上訴人公司有出售之產品為交易之標的，並記載於出
    貨單上，使交易形式及內容更無爭議，更徵其2人實無特別
    以系爭顯示卡為交易標的而虛構系爭交易之必要。更何況，
    假若被上訴人係與張嚴文勾串虛構系爭交易以謀取利益，因
    被上訴人亦有提出106年10月31日當日有另一筆B出貨單之交
    易，被上訴人何以不一併以B出貨單為證據主張請求該筆價
    金之返還，以謀取最大利益，此亦非無疑義。是以，上訴人
    此等所辯，亦屬無據，難以憑採。　　　
　㈤又上訴人雖辯稱被上訴人對系爭顯示卡所需要之周邊具體設
    備無法清楚陳述，且未能清楚交代購買系爭顯示卡之資金來
    源，可見無系爭顯示卡之交易云云。經查，被上訴人主張其
    有在挖礦，亦有經營礦場並委託他人管理一情，業據其提出
    顯示卡挖礦機託管服務合約（下稱託管合約）一份在卷可稽
    （本院卷第271-273頁），上訴人對此託管合約之形式上真
    正不爭執（本院卷第266頁），觀之該託管合約內容，確係
    被上訴人提供挖礦機55台委託他人管理之契約，足證被上訴
    人主張其有在挖礦且經營礦場，對於系爭顯示卡有需求，始
    為系爭顯示卡交易一情，信而有據。再參以該託管合約內容
    約定託管服務包括礦場維護、礦機上線、礦機部署、礦機維
    修、人員支出、突發險情、短期停電風險等事項，有該份託
    管合約書在卷可佐，可知被上訴人一將挖礦機委託他人管理
    後，相關周邊設備、供電等事項均由管理者負責為之。基此
    ，被上訴人既有委託他人管理挖礦機之處理方式，則被上訴
    人對於相關周邊設備之設置及管理，未事必躬親或親自逐一
    採購、配置，亦屬合理之事。是以，被上訴人縱未能清楚具
    體描述系爭顯示卡之周邊設備及供電需求，亦難僅憑此遽認
    被上訴人無系爭顯示卡之需求。再者，上訴人固一再以被上
    訴人未能清楚交代資金來源而認系爭顯示卡之交易不實云云
    ，然系爭顯示卡之交易金額為417,000元，數目非微，被上
    訴人以多種方式籌措資金實屬合理之事，故縱使被上訴人就
    資金來源曾陳稱係標會所得、跟女朋友曾鈴娥拿的，抑或投
    資虛擬貨幣獲利所得等，亦難認其所述不實。況且，買賣交
    易之買受人就其資金來源，本無向出賣人說明或證明之必要
    ，尚難僅憑被上訴人未證明資金來源為由，遽認被上訴人未
    曾交付系爭417,000元給張嚴文用以購買系爭顯示卡之事實
    。是上訴人此部分辯解，仍非可採。
　㈥此外，張嚴文因數次侵占上訴人公司貨款一事，經臺灣高雄
    地方法院107年度審易字第2044號刑事判決判處其犯業務侵
    占罪，張嚴文不服提起上訴，復經臺灣高等法院高雄分院10
    8年度上易字第188號判決駁回上訴確定在案，該案刑事判決
    之犯罪事實包括本件被上訴人於106年10月31日19時許，至
    高雄市○○區○○街00號之上訴人設於高雄之營業處，向張嚴文
    購買系爭顯示卡，被上訴人給付417,000元予店長張嚴文收
    執之部分，有上開刑事判決可稽，並經本院職權調取該案卷
    全卷審閱無訛。然查，上訴人未曾於前開刑事案件偵查及審
    理過程中，就此部分之犯罪事實提出質疑，現於張嚴文因上
    開犯罪事實受刑事判決判刑確定並執行中，始於本案爭執此
    部分之事實，非無可議。又上訴人雖以被上訴人之住所係在
    臺南市，質疑被上訴人何以長途跋涉至上訴人高雄營業處購
    買系爭顯示卡云云，惟臺南與高雄之距離並非甚遠，兩地間
    之相互社會活動頻繁，當事人為求購買所需之物，願意至高
    雄為交易行為亦屬常見，上訴人質疑此等可能性，亦非可採
    。
　㈦承上所述，上訴人否認被上訴人有交付417,000元予張嚴文，
    質疑其2人係共謀勾串虛構系爭顯示卡交易云云，並無所據
    ，無可採信。從而，原告前揭主張，應可認定。
　㈧而被上訴人於前開時地與上訴人公司當時之店長張嚴文訂購
    系爭顯示卡，並交付貨款417,000元之事實，既經本院認定
    說明如前，則被上訴人交付予張嚴文之貨款417,000元，遭
    張嚴文收受後侵占入己，上訴人公司既否認此筆交易，更辯
    稱公司無此項商品，且張嚴文或上訴人公司均無交付系爭顯
    示卡之意思，自應認張嚴文對被上訴人係以無從交貨之商品
    與被上訴人成立訂貨契約，應屬以不實欺瞞之方法對被上訴
    人為不法侵害行為，且造成被上訴人受有交付金錢而無法取
    得貨物之損失，其間復有因果關係存在，是張嚴文自應對被
    上訴人負侵權行為損害賠償責任。又查，被上訴人係至上訴
    人公司之營業處所購買商品，張嚴文當時既為高雄營業處之
    店長，且販售系爭顯示卡予原告，並收取貨款，且出具上訴
    人公司之手開系爭出貨單，其客觀上均足以認定張嚴文係為
    執行上訴人公司職務之行為。是上訴人辯稱不應負僱用人責
    任云云，要無可採。
  ㈨綜上所述，被上訴人因上訴人公司受僱人張嚴文之侵害行為
    ，受有417,000元之損害，是被上訴人依民法第184條第1項
    前段、第188條第1項前段規定，請求上訴人公司賠償此一損
    害，為有理由。從而，被上訴人請求上訴人給付417,000元
    ，及自支付命令送達之翌日即108年7月5日起至清償日止，
    按年息百分之5計算之法定遲延利息，於法有據，應予准許
    。是此部分原審為被上訴人勝訴之判決，並依職權為假執行
    之宣告，於法並無違誤，上訴意旨指摘原判決不當，求予廢
    棄改判，為無理由，應駁回其上訴。
五、本件判決基礎已臻明確，兩造其餘之攻擊防禦方法及訴訟資
    料經本院斟酌後，核與判決結果不生影響，無一一論述之必
    要，併予敘明。
六、末按法院為終局判決時，應依職權為訴訟費用之裁判；又訴
    訟費用，由敗訴之當事人負擔，民事訴訟法第87條第1項、
    第78條分別定有明文，本件上訴人上訴為無理由，第二審訴
    訟費用即裁判費10,160元（第二審裁判費6,780元、提解費3
    ,380元，見本院卷第23、251頁之收據），應由上訴人負擔
    ，爰判決如主文第2項所示。
七、據上論結，本件上訴為無理由，依民事訴訟法第436條之1第
    3項、第449條第1項、第78條、第87條第1項，判決如主文。
中　　華　　民　　國　　109 　年　　12　　月　　15　　日
                  民事第三庭  審判長法  官  黃聖涵
　　　　　　　　　
                                    法  官  田幸艷
　　　　　　　　　　　　　　　　　　
                                    法  官  童來好
以上正本係照原本作成。
本判決不得上訴。
中　　華　　民　　國　　109 　年　　12　　月　　15　　日
                                   書記官  謝明達